臺灣彰化地方法院刑事判決
110年度訴字第719號
公  訴  人  臺灣彰化地方檢察署檢察官 
被      告  謝聰良



選任辯護人  張繼圃律師
上列被告因毒品危害防制條例案件，經檢察官提起公訴（110年
度偵字第9582號），本院判決如下：
    主      文
己○○犯㈠販賣第二級毒品罪，處有期徒刑拾壹年。犯罪所得新臺
幣1,000元沒收，於全部或一部不能沒收或不宜執行沒收時，追
徵其價額。㈡轉讓第一級毒品罪，處有期徒刑壹年貳月。㈢販賣第
二級毒品罪，處有期徒刑拾壹年。犯罪所得新臺幣1,000元沒收
，於全部或一部不能沒收或不宜執行沒收時，追徵其價額。㈣主
刑部分應執行有期徒刑拾貳年。㈤其餘被訴部分無罪。
    事      實
一、己○○（綽號「阿兄」）明知海洛因、甲基安非他命係毒品危
    害防制條例第2條第1項、第2項第1、2款所列管之第一、二
    級毒品，依法均不得持有、販賣及轉讓，竟分別為下列犯行
    ：
  ㈠基於販賣第二級毒品甲基安非他命以營利之犯意，於民國109
    年12月19日前某日晚間，收受乙○○所交付購買第二級毒品甲
    基安非他命之價金新臺幣（下同）1,000元，然因己○○當時
    無毒品故尚未交付。己○○於109年12月19日以通訊軟體LINE
    聯絡乙○○未果，己○○遂請丙○○轉告乙○○可以去彰化縣○○鎮○○
    路000號之神采飛揚電子遊藝場向己○○拿毒品。丙○○於109年
    12月19日20時37分、53分許以電話向乙○○告知：「阿兄」欠
    你的要還你等語，要乙○○去找己○○，乙○○便與丁○○於同日21
    時許，一同騎乘車牌號碼000-000號之普通重型機車前往神
    采飛揚電子遊藝場，由丁○○在遊藝場停車場外等候，乙○○則
    進入停車場尋找己○○之車輛，找到己○○後，乙○○便進入己○○
    車內，由己○○交付甲基安非他命1包予乙○○，乙○○即與丁○○
    一同離去，返回乙○○住處施用。
  ㈡己○○基於轉讓第一級毒品海洛因之犯意，於110年8月9日21時
    許，甲○○騎乘機車至己○○位於彰化縣○○鎮○○路0段000巷0號
    住處外，經甲○○叫門並表明身份後，己○○即開啟住處後門讓
    甲○○進入屋內，免費提供海洛因1包予甲○○施用。
  ㈢己○○基於販賣第二級毒品甲基安非他命及轉讓第一級毒品海
    洛因之犯意，於110年8月10日凌晨2時許，丙○○騎乘車牌號
    碼000-0000號普通重型機車前往己○○位於彰化縣○○鎮○○路0
    段000巷0號住處找己○○，己○○即無償轉讓摻有海洛因之香菸
    予丙○○吸食，再以1,000元之代價，販賣第二級毒品甲基安
    非他命1包予丙○○。　　
二、案經彰化縣警察局彰化分局報告臺灣彰化地方檢察署檢察官
    偵查起訴。
    理      由
壹、有罪部分：
一、證據能力之說明：
　㈠被告以外之人於審判外之言詞或書面陳述，除法律有規定者
    外，不得作為證據。刑事訴訟法第159條定有明文。又被告
    以外之人於檢察事務官、司法警察官或司法警察調查中所為
    之陳述，與審判中不符時，其先前之陳述具有較可信之特別
    情況，且為證明犯罪事實存否所必要者，得為證據。刑事訴
    訟法第159條之2定有明文。經查：
　㈡證人乙○○、丁○○、丙○○業於本院審理到庭作證，且證述被告
    所為犯罪事實一、㈠之情節與警詢內容大致相符，而就該部
    分亦有足夠之客觀事證足以認定被告犯行，無援用證人乙○○
    、丁○○、丙○○警詢證述作為證明犯罪事實存否之必要；而證
    人丙○○就證述被告所為犯罪事實一、㈢犯行部分，證述情節
    與審判中相符，亦無援用證人丙○○警詢證述之必要，故證人
    乙○○、丁○○、丙○○警詢時之證述，與刑事訴訟法第159條之2
    之規定不符，無證據能力。
　㈢證人甲○○業於本院審理到庭作證，且證人甲○○於本院審理時
    之證述內容與警詢證述內容不符，而證人甲○○於110年8月11
    日警詢之時點為被告所為犯罪事實一、㈡犯行之後1、2日，
    證人甲○○應記憶清晰，且該時證人甲○○尚未與被告接觸，受
    外界干擾較少，虛偽之可能性偏低，可信之程度較高，具有
    較為可信之特別情況，且為證明犯罪事實存否所必要，依刑
    事訴訟法第159條之2之規定，得為證據。
  ㈣再按被告之自白，非出於強暴、脅迫、利誘、詐欺、疲勞訊
    問、違法羈押或其他不正之方法，且與事實相符者，得為證
    據，刑事訴訟法第156條第1項定有明文。本件被告於110年8
    月11日羈押訊問時所為之自白，被告並未提出其他可供證明
    被告究有如何之遭受「強暴、脅迫、利誘、詐欺、疲勞訊問
    、違法羈押或其他不正之方法」始為自白之證據，以供本院
    得以即時調查審認，被告所為之自白，堪認出於自由意志，
    得採為本件判決之基礎。　　
二、認定犯罪事實所憑之證據及認定之理由：
　　訊據被告坦承其綽號為「阿兄」，惟於本院審理時矢口否認
    有何販賣第二級毒品、轉讓第一級毒品之犯行。
　㈠犯罪事實一、㈠部分：
　1.被告於偵查曾坦承有轉讓甲基安非他命予乙○○，於審理中否
    認有交付甲基安非他命予乙○○，其①於110年8月11日警詢及
    偵訊時稱：乙○○曾經向我要過毒品，我有透過丙○○拿安非他
    命請阿和，沒有賣他等語。②於110年8月11日羈押訊問時改
    稱：乙○○有跟我見面，他要向我買，我說我沒有等語。③於1
    10年9月1日偵訊時稱：乙○○說要買2,000元，但我沒有貨等
    語。④於本院審理時稱：我沒有賣過毒品給他等語。
　2.丙○○所使用之門號0000-000-000號行動電話受通訊監察，有
    門號0000-000-000號查詢資料(警卷第149頁)、通訊監察譯
    文(警卷第151頁)、本院109聲監467號通訊監察書(丙○○)、
    本院109聲監續986號、109聲監續1069號、109聲監續1142號
    通訊監察書(本院卷一第303至315頁)、丙○○使用之門號0000
    -000-000號通訊監察完整譯文(本院卷一第319至352頁)在卷
    可查。而被告為丙○○通話中所稱「老兄」之人之事實，除被
    告自承、證人丙○○及乙○○審理中之證述外，另有丙○○於110
    年11月20日18時37分許，傳送簡訊予被告所使用之門號0000
    -000-000號行動電話稱「老兄我阿志，我另一支電話賣掉，
    你LINE不見了」等情（本院卷一第332頁），足認被告確實
    為「老兄」。
　3.丙○○於109年12月19日受「老兄」所託，撥打予乙○○所使用
    之門號0000-000-000號行動電話，從兩人的通訊內容如下（
    偵1310卷第35至36頁）：　　
監察門號0000-000-000號（A丙○○）與行動電話門號0000-000-000號（B乙○○）  109/12/19 20：37 A丙○○:老兄找你，你都沒有接！ B乙○○:哪有，他找我幹什麼！ A:你網路不通歐！ B:不通！ A:他有幫你準備，說那一天欠你的，叫我拿過去給你！ B:蛤！ A:那一天不是有欠你，叫我拿過去給你，我手機也快要沒電了，你差不多9點. ..! B:那個阿瘦的，我叫他過去拿！ A:在鹿港，你要去哪裡拿！ B:蛤! A:在鹿港，你要去哪裡拿，要過來神采飛揚這邊！ B:好，我叫阿瘦過來！ A:好 109/12/19 20：53 B:你還在老兄那裡歐！ A:嗯！ B:老兄在哪裡！ A:在哪裡，不是重點！ B:阿瘦等一下要過來！ A:來就來，你身上有錢嗎！ B:你又跑去找老兄，我身上沒錢，要看阿瘦有沒有，那個錢是阿瘦花的！ A:拿一些些而已！ B:什麼！　 A:拿一些些而已！ B:一些些而已！ A:來再那個，是你要過來還是我拿過去！ B:等一下阿瘦要過去！ A:他過來了嗎？ B:他還沒來我家！ A:你要和他一起過來嗎？ B:嗯 A:好!　 
　　從上開通訊之對話可知，乙○○於109年12月19日20時37分前
    之某時，曾向「老兄」即被告購買毒品，且被告尚未交付毒
    品，然當被告以LINE要聯絡乙○○時，因為乙○○沒有網路而接
    收不到LINE。故被告與丙○○見面時，便請丙○○以電話通知乙○○，請乙○○晚上9點左右去神采飛揚向被告拿毒品，乙○○並
    在電話中告知丙○○，該毒品是「阿瘦」丁○○出錢的，他會等
    丁○○過來後，再一起過去等情。　
　4.而上開通話結束後，乙○○所騎乘之車牌號碼000-000號之普
    通重型機車，於109年12月19日22時18分到鹿港鎮、於22時2
    9分離開鹿港鎮，於22時48分回到彰化市等情，有車行紀錄
    為證（他字第471號卷第215至219頁），並經路口監視器拍
    攝下乙○○與丁○○騎乘機車，於22時20分通過鹿港鎮民權路口
    與復興路口及22時32分通過秀水鄉彰鹿路628巷口（他字第4
    71號卷第219至221頁）之機車雙載畫面，並經證人乙○○於本
    院審理時證述稱：過去遊藝場之後，有在停車場見到被告，
    之後上了被告的車子，被告在車上拿甲基安非他命給我，之
    後我就跟丁○○騎車回去一起使用等語，與上開監聽內容及行
    車軌跡相符，亦與證人丁○○證述情節相符。
　5.被告確實於當天晚上有在神采飛揚遊藝場之停車場交付毒品
    給予乙○○之事實，除證人乙○○、丁○○於本院審理時之證述外
    ，另可從翌日乙○○與丙○○之通話內容，確認如下：　　
監察門號0000-000-000號（A丙○○）與行動電話門號0000-000-000號（B乙○○）之通訊對話如下  109/12/20 13：39 （A丙○○→B乙○○）簡訊：昨天那些一千我你拿的下，我上禮拜也是一千五比你多一點點而已，那天我就看破了 13：45 （A→B）簡訊：幹不要龜龜毛毛，也沒賺你便宜還想那麼久，差一小時跟過一小時，是差在拿，真的寧願去調那一點點的，連他自己都在説哪有比較好都一樣，心理作祟  13：45 （A丙○○→B乙○○）簡訊：阿，至少還給你吃到飽了，昨點用有比較好嗎 14：06 （A→B）簡訊：你娘買卡麥啦 15：06 （A→B）簡訊：耶你麻卡好心耶，互相這阿，現在缺一張，也是有東西，昨晚被老兄多借一千五去，我要回給人的，也幫一下，又不是白拿，是在堅持什麼阿 15：20 （A→B）簡訊:拜託耶小朋友啊，有問題接電話講不會比較快嗎 15：56 A丙○○:快一點啦，要過去你家，這一批你喜歡的！ B:乙○○:什麼！ A:這一批你喜歡的，喝酒喝喝喝你喜歡的！ B:剩500元而以，喜歡！ A:隨便啦，這一批有味道的！ B:就沒有球仔！ A:我服務很好的！ B:就沒有球仔！ A:我有！ B:你有歐！ A:我現在要過去你家了！ B:蛤！ A:要過去你家了！ B:等一下！ A:現在! B:等一下! A:我過去也要時間，等，等多久！ B:蛤！ A:等多久！ B:有這麼趕嗎？ A:你不方便還是你還有，直接說就好！ B:還有，瘦仔昨天拿那些幹的要死，給老兄臭罵！ A:跟你說很少很少，你都說不聽！ B:他幹老兄幹的要死，妳老仔哩！ A:我一拿到手，就很想把他丟到地上了 B:他跟老兄臭罵到很難聽，老兄回訊息給我！ A:重點是你還要作什麼，等一下要作什麼！ B:沒有，就跟你說沒有球仔，你聽不懂嗎？ A:我這裡有，你聽不懂嗎，番仔呢！ B:你哪裡有歐！ A:跟你說開車，你阿嬤，簡單處理就好，你要幹嘛，好像在做三七仔，整天在載七仔，到了打給你！ B:我球仔就送給阿瘦了！ A:到了打給你！ B:好！ 
    從上開通訊之對話可知，丙○○傳簡訊給乙○○問「昨天用有比
    較好嗎」，乙○○並向丙○○表示，丁○○不斷抱怨「老兄」昨天
    給的毒品太少，丙○○並向乙○○表示「跟你說很少很少，你都
    說不聽！」，足認證人乙○○、丁○○證述稱有向被告取得毒品
    等語屬實，而證人乙○○、丁○○也因為拿到的毒品份量太少太
    貴，才會不斷向丙○○抱怨被告。
　6.乙○○與被告所購買之甲基安非他命金額為1,000元等情，可
    從乙○○與丙○○的對話中，丙○○向乙○○表示：「昨天那些一千
    我你拿的下，我上禮拜也是一千五比你多一點點而已」（13
    ：39）、「跟你說很少很少，你都說不聽！」(15：56)、「
    我一拿到手，就很想把他丟到地上了」(15：56)等語，可推
    得乙○○跟被告購買甲基安非他命之金額應該為1,000元，丙○○為了向乙○○表示其沒有從中多賺乙○○太多，故還安撫乙○○
    稱「我上禮拜買1,500比你多一點點而已」等語。
　7.上開客觀證據已足以清楚證明被告確實於109年12月19日前
    已預先取得乙○○所交付買受甲基安非他命之1,000元價金，
    被告並於109年12月19日晚上22時許，於神采飛揚遊藝場停
    車場將甲基安非他命交付予乙○○事實明確。　　
　㈡犯罪事實一、㈡部分：
　1.被告於110年8月11日於羈押訊問時，坦承有轉讓第一級毒品
    之犯行，稱：這次甲○○要跟我買，我請他吃，因為我請他吃
    很多遍了等語。此部分之事實，與證人甲○○於檢察官面前具
    結證述稱：這是我最後一次跟他買，我忘記有無先打電話，
    也是騎我媽媽的機車過去，也是先叫門，他開後門讓我進去
    ，這次買了回去用，也是海洛因沒錯等語，就被告確實有交
    付毒品予甲○○之事實，證人甲○○之證述內容與被告之自白相
    符。而甲○○並於110年8月10日為警採集尿液時，檢驗出甲○○
    確實有施用海洛因之情事，亦足以佐證被告自白有交付海洛
    因及證人甲○○證述稱有向被告拿到毒品施用之情事，足認被
    告確實有於上開時間提供海洛因予甲○○施用。而被告甲○○於
    警詢及偵查時雖證述稱：其是以1,500元之對價向被告購買
    等語，然被告提供甲○○施用海洛因是否有對價關係，此部分
    僅有甲○○單一之證述，故依罪疑惟輕原則，以最有利於被告
    之推定，而認定被告係以無對價之方式提供海洛因予甲○○施
    用。
　2.至於證人甲○○於本院審理時改稱：我都叫被告「阿該」，是
    警察要我咬說「老兄」是被告，我根本不知道老兄有吸毒，
    也沒跟他買過拿過毒品等語。然證人甲○○於警詢時，警察係
    逐一提示監聽譯文內容，而遭通訊監察之對象是被告，故警
    察早已知道通話之另一方為被告，警察對甲○○詢問時，也是
    問通話之內容為何意思，並非要證人甲○○指認通話的一方是
    被告。而證人甲○○在檢察官面前證述時，亦陳述被告有提供
    毒品予其施用，並自己向檢察官表示：我是騎我媽媽的機車
    過去，也是先叫門，他開後門讓我進去等語，描述情節比警
    詢中更加詳細，該細節豈可能是警察在警局指導證人甲○○所
    述。而被告與證人甲○○本就相識，證人甲○○於111年5月3日
    到庭作證前之111年4月7日同一日與被告一同進入雲林看守
    所附設勒戒處所執行觀察勒戒，2人在雲林看守所附設勒戒
    處所為同班同學，於111年5月13日同坐一車到庭，證人甲○○
    受被告干涉影響之可能性極高，故證人甲○○與本院審理時之
    證述內容與警詢及偵查中不符，且顯有維護被告之情，難以
    採信。
　3.被告雖於嗣後改稱：我之前承認是因為毒癮發作神智不清等
    語。然而本件發生於110年8月9日，被告於110年8月11日羈
    押訊問時才過2日，被告應該記憶猶新，不應連有沒有提供
    毒品給甲○○都記錯，且被告於羈押訊問當日，經法官詢問數
    次與被告有關之犯嫌，除羈押前1、2日即110年8月9日、10
    日所發生之2案外，其餘被告不但均否認，且均詳細之具體
    答辯，甚至連其與甲○○在太平工作、山路塌掉都能具體詳細
    說明，甚至還掛記要處理車子的事情，足認被告當時意識非
    常清楚，絕無被告所述意識不清之情形。故被告嗣後之辯解
    亦難採信。
　㈢犯罪事實一、㈢部分：　　
　1.被告於110年8月10日凌晨，以1,000元之代價，販賣第二級
    毒品甲基安非他命予丙○○，並同時提供海洛因予丙○○施用之
    事實，業經被告於110年8月11日羈押訊問時坦承犯行稱：我
    有賣1,000元的甲基安非他命給丙○○，也有請他摻有海洛因
    的香菸，我有做的我都認罪，沒有做的我不會認罪等語。而
    上開事實，除經證人丙○○在本院審理時證述明確外，丙○○亦
    確實於當日凌晨騎乘機車前往被告住所之事實，有丙○○所使
    用之車號000-0000號普通重型機車，於110年8月10日凌晨00
    時17分於彰化市中華西路、崙美路口之監視器畫面、於清晨
    4時38分於線東路往南之監視器畫面（110年度他字第471號
    卷P.223）為證，與丙○○證述稱有前去找被告之情節吻合。
    丙○○於110年8月11日上午9時28分經採集尿液時，亦檢驗出
    嗎啡、甲基安非他命陽性反應，並經臺灣高等法院臺中分院
    111年度上訴字第813號判刑確定等情，有起訴書、刑事判決
    在卷可查。
　2.被告嗣後雖改稱無販賣甲基安非他命予丙○○，之前承認是因
    為毒癮發作神智不清等語。然而被告於110年8月11日於羈押
    庭開庭時意識應相當清晰等情，已如上述，且從被告於羈押
    程序之供述內容可知，被告一直避重就輕，連上開犯罪事實
    一、㈠監聽內容明確的犯行都具體反駁，故實應發生遭逮捕
    前一天沒做的事情，仍然可以具體描述並且承認犯罪之情形
    ，足認被告於先前自白之情節較為可採，被告嗣後辯解，無
    從採信。
  ㈣綜上所述，本件事證明確，被告所為販賣第二級毒品予乙○○
    、轉讓第一級毒品予甲○○、販賣第二級毒品及轉讓第一級毒
    品予丙○○之犯行，均可認定，應依法論科。
三、論罪科刑：
  ㈠核被告犯罪事實一、㈠所為，係犯毒品危害防制條例第4條第2
    項之販賣第二級毒品罪；犯罪事實一、㈡所為，係犯毒品危
    害防制條例第8條第1項之轉讓第一級毒品罪；犯罪事實一、
    ㈢所為，係犯毒品危害防制條例第4條第2項之販賣第二級毒
    品、第8條第1項之轉讓第一級毒品罪。被告各次為供販賣或
    轉讓而持有第一級毒品海洛因、第二級毒品甲基安非他命，
    其持有之低度行為，各應分別為販賣第二級毒品或轉讓第一
    級毒品之高度行為所吸收，均不另論罪。被告犯罪事實一、
    ㈢同時販賣甲基安非他命及轉讓海洛因之行為，係一行為同
    時觸犯2罪名，為想像競合犯，應依刑法第55條規定，從一
    重之販賣第二級毒品罪論處。被告上揭二次販賣第二級毒品
    罪、一次轉讓第一級毒品罪，均係犯意各別、行為互殊，應
    予分論併罰。
　㈡本院審酌被告明知毒品不僅殘害施用者自身健康，導致精神
    障礙、性格異常，甚至造成生命危險之生理成癮性及心理依
    賴性，且因施用毒品而散盡家財、連累家人，或為購買毒品
    鋌而走險者，更不可勝計，竟為謀其個人私利，而販賣第二
    級毒品及轉讓第一級毒品，使毒品危害範圍更加擴大，戕害
    他人身心健康及危害社會治安；惟考量被告販賣及轉讓之對
    象均以本為施用毒品人口之乙○○、丙○○及甲○○，而從監聽內
    容可知，乙○○、丙○○除被告外，亦有其他毒品提供者，並非
    因為被告沾染毒品；而被告犯罪事實一、㈡、㈢部分雖均曾坦
    承犯行，然嗣後亦均否認；再參酌被告販賣毒品及轉讓毒品
    之期間、次數、數量、金額，既其自陳在火力發電廠工作，
    已離婚，有2名未成年子女，由前妻之母親照顧，現與母親
    同住等一切情狀，分別量處如主文所示之刑。
  ㈢並審酌被告所犯各罪罪質相似、擴散毒品之對象不同，暨被
    告犯罪行為之不法與罪責程度、各罪所反應被告之人格特性
    與傾向、對被告施以矯正之必要性等裁量內部性界限，爰合
    併定其應執行刑為如主文所示。
四、被告就犯罪事實一、㈠、㈢販賣第二級毒品所得，各為1,000
    元、1,000元，乃被告所有，從事本件2次販毒犯行所得財物
    ，雖均未扣案，仍均應依刑法第38條之1第1項前段、第3項
    規定，在被告各該次犯行項下宣告沒收，於全部或一部不能
    沒收或不宜執行沒收時，追徵其價額。
貳、無罪部分：
一、公訴意旨略以：
  ㈠被告於110年3月12日18時48分前不詳時間，駕車前往戊○○住
    處外戊○○停車位置後，再於110年3月12日18時48分許與戊○○
    通話，叫戊○○前來。戊○○上被告車後，被告即無償轉讓不詳
    數量之海洛因至針筒中給戊○○施用，因認被告涉犯毒品危害
    防制條例第8條第1項轉讓第一級毒品犯嫌。
  ㈡被告於110年3月29日19時36分許與甲○○通話後，由甲○○騎乘
    機車至被告位於彰化縣○○鎮○○路0段000巷0號住處外，經甲○○叫門並表明身份後，被告即開啟住處後門讓甲○○進入屋內
    ，再於屋內以1,500元現金之代價販賣海洛因1包予甲○○，因
    認被告涉犯毒品危害防制條例第4條第1項之販賣第一級毒品
    犯嫌。
  ㈢被告於110年4月21日7時11分許與甲○○通話後，由甲○○騎乘機
    車至被告位於彰化縣○○鎮○○路0段000巷0號住處外，經甲○○
    叫門並表明身份後，被告即開啟住處後門讓甲○○進入屋內，
    再於屋內以1,500元現金之代價販賣海洛因1包予甲○○等情，
    因認被告涉犯毒品危害防制條例第4條第1項之販賣第一級毒
    品犯嫌。
二、犯罪事實應依證據認定之，無證據不得認定犯罪事實；不能
    證明被告犯罪者，應諭知無罪之判決，刑事訴訟法第154條
    第2 項、第301條第1項分別定有明文。又認定不利於被告之
    事實，須依積極證據，苟積極證據不足為不利於被告事實之
    認定時，即應為有利於被告之認定；再按事實之認定，應憑
    證據，如未能發現相當證據，或證據不足以證明，自不能以
    推測或擬制之方法，以為裁判基礎；又認定犯罪事實，所憑
    之證據，雖不以直接證據為限，間接證據亦包括在內，然無
    論直接或間接證據，其為訴訟上之證明，須於通常一般之人
    均不致於有所懷疑，而得確信其為真實之程度者，始得據之
    為有罪之認定，倘其證明尚未達到此一程度，而有合理性懷
    疑之存在時，即無從為有罪之認定。施用毒品者其所稱向某
    人購買毒品之供述，必須補強證據佐證，係指毒品購買者之
    供述縱使並無瑕疵，仍須補強證據佐證而言，以擔保其供述
    之真實性。該所謂補強證據，必須與該施用毒品者關於相關
    毒品交易之供述，具有相當程度之關連性，因該補強證據之
    佐證，足使一般人對於施用毒品者之供述無合理之懷疑存在
    ，而得確信其為真實，始足當之（最高法院96年度台上字第
    351號判決）。
三、公訴意旨認被告涉犯毒品危害防制條例第4條第1項之販賣第
    一級毒品、第8條第1項之轉讓第一級毒品犯嫌，無非係以證
    人於戊○○於警詢及偵訊之證述、證人甲○○警詢及偵訊之證述
    、各該通訊監察譯文等為其主要論據。
四、訊據被告堅詞否認有何轉讓第一級毒品予戊○○及販賣第一級
    毒品予甲○○之犯行，辯稱：我跟戊○○通話是說要請他吃便當
    ，不是要請他吃毒品；我跟甲○○一起做工程，沒有賣過毒品
    給甲○○等語。經查：
　㈠轉讓海洛因予戊○○部分：
　　證人戊○○雖於警詢及偵查證述稱：被告說他人在我家附近，
    說要請我，我就上他的車，他就拿一點海洛因請我等語，並
    經被告坦承有與證人戊○○見面等情，並有通訊監察譯文足證
    被告確實到達戊○○家附近，並跟戊○○說「要請你！」等語（
    本院卷一第166頁）。然而，被告與戊○○見面後是否確實有
    轉讓海洛因予戊○○，僅有戊○○之單一證述，無其他證據予以
    補強，並經證人戊○○於本院審理時到庭作證否認有向被告處
    取得海洛因等語。故被告於110年3月12日此次轉讓毒品犯嫌
    部分，客觀證據僅得補強證人甲○○於偵查中有與被告見面，
    就兩人確實有轉讓毒品部分，無其他事證足以補強，依照上
    開最高法院見解，無從對被告為有罪之認定。
　㈡販賣海洛因予甲○○部分：　
　1.110年4月21日犯嫌部分：
　⑴證人甲○○雖於警詢及偵查雖證述稱：其於110年4月21日騎機
    車至被告住處外，與被告以1,500元代價購買海洛因1包等語
    ，並經被告坦承有與證人甲○○見面等情。然而，被告持其所
    使用之門號0000-000-000號行動電話於110年4月21日早上撥
    打予甲○○所使用之門號0000-000-000號行動電話，對話內容
    如下：
監察門號0000-000-000號（A戊○○）與行動電話門號0000-000-000號（B甲○○）之通訊對話如下  110/4/21 7:12:24 A:喂！ B:哥、你有打給我嗎？ A:嗯啊、人家都在等你！ B:這樣歐、好、出發了！ A:好！ B:怎麼沒有打給我！ A:蛤！ B:好 
　　上開通話時間為早上7點12分，被告對甲○○稱「人家都在等
    」等語，而從被告手機基地台位置可知，被告於當日早上6
    時53分許仍在其位於彰化縣和美鎮之住處，於7時11分時，
    被告人已經在距離其和美住處大約7分鐘之車程距離之鹿港
    鎮頂草路等情，有被告門號0000-000-000號行動電話之基地
    台位置在卷可證(本院卷一第211頁)，且之後被告仍持續在
    移動中，最後到達線西鄉，並無在特定地點停留等待甲○○之
    情形，故被告當日行蹤與證人甲○○所述去被告住家拿毒品之
    情形不符。而甲○○從事挖土機工作，與被告一同做工程等情
    ，除被告供述外，亦與證人甲○○之證述相符，故被告與甲○○
    當日早上之通話內容，不像要與甲○○相約販賣毒品，反而更
    像是被告早上出門去工作時，發現甲○○尚未到達集合地點，
    因此打電話通知甲○○出門之情形。
　⑵是證人甲○○證述稱有於110年4月21日騎機車至被告住處外向
    被告購買海洛因1包等語，與通訊監察譯文及被告當日行蹤
    不吻合，故難認被告有於110年4月21日早上7時12分後不久
    有販賣第一級毒品海洛因予甲○○。
　2.110年3月29日犯嫌部分：　
  ⑴證人甲○○雖於警詢及偵查證述稱：其於110年3月29日騎機車
    至被告住處外，與被告以1,500元代價購買海洛因1包等語，
    並經被告坦承有與證人甲○○見面等情，且有通訊監察譯文足
    證證人與被告於110年3月29日19時36分與甲○○通話時有相約
    見面等情（警卷第13頁）。然而，本件被告與甲○○一同工作
    ，平時確實有往來可能，而證人甲○○接受警詢時為110年8月
    11日，距離上開時間已經有4個多月，且證人甲○○就其於110
    年4月21日是否有與被告見面或見面之原因是否為購買毒品
    等情，與通訊譯文內容及被告形跡有所出入，可證證人甲○○
    就3個多月前發生的事情已有記憶不清、記憶錯誤之可能性
    ，故110年3月29日被告與甲○○見面之原因為何，難以排除證
    人甲○○於警詢及偵查中之陳述有記憶錯誤之可能。而110年3
    月29日此次犯嫌，除證人甲○○於偵查中之證述外，無其餘證
    據足以補強甲○○當日是否確實有取得毒品及交付毒品價金，
    故依照上開最高法院見解，無從對被告為有罪之認定。
五、綜上所述，公訴人所提出之證據，在客觀上未達於通常一般
    人均不致有所懷疑，得確信其為真實之程度，或無相當之事
    證足以補強購毒者之陳述，而尚有合理之懷疑存在，本院無
    從形成被告有罪之確信，揆諸前揭說明，自應為無罪之諭知
    。
參、據上論斷，應依刑事訴訟法第299條第1項前段、第301條第1
    項，判決如主文。
本案經檢察官劉彥君提起公訴，檢察官陳昭蓉到庭執行職務。
中　　華　　民　　國　　111 　年　　5 　　月　　26　　日
                  刑事第二庭   審判長法官  葉明松
                               法      官  陳薏伩
                               法      官  陳怡潔
以上正本證明與原本無異。
如不服本判決應於收受判決後20日內向本院提出上訴書狀，並應
敘述具體理由。其未敘述上訴理由者，應於上訴期間屆滿後20日
內向本院補提理由書( 均須按他造當事人之人數附繕本) 「切勿
逕送上級法院」。
中　　華　　民　　國　　111 　年　　5 　　月　　26　　日
                               書  記  官  謝儀潔


附錄本案論罪科刑法條：
毒品危害防制條例第4條
製造、運輸、販賣第一級毒品者，處死刑或無期徒刑；處無期徒
刑者，得併科新臺幣 3 千萬元以下罰金。
製造、運輸、販賣第二級毒品者，處無期徒刑或 10 年以上有期
徒刑，得併科新臺幣 1 千 5 百萬元以下罰金。
製造、運輸、販賣第三級毒品者，處 7 年以上有期徒刑，得併
科新臺幣 1 千萬元以下罰金。
製造、運輸、販賣第四級毒品者，處 5 年以上 12 年以下有期
徒刑，得併科新臺幣 5 百萬元以下罰金。
製造、運輸、販賣專供製造或施用毒品之器具者，處 1 年以上
7 年以下有期徒刑，得併科新臺幣 1 百 50 萬元以下罰金。
前五項之未遂犯罰之。
毒品危害防制條例第8條
轉讓第一級毒品者，處 1 年以上 7 年以下有期徒刑，得併科新
臺幣 1 百萬元以下罰金。
轉讓第二級毒品者，處 6 月以上 5 年以下有期徒刑，得併科新
臺幣 70 萬元以下罰金。
轉讓第三級毒品者，處 3 年以下有期徒刑，得併科新臺幣 30
萬元以下罰金。
轉讓第四級毒品者，處 1 年以下有期徒刑，得併科新臺幣 10
萬元以下罰金。
前四項之未遂犯罰之。
轉讓毒品達一定數量者，加重其刑至二分之一，其標準由行政院
定之。